臺灣苗栗地方法院刑事判決　　　　　　　　　　　　　　九十一年度訴字第九九號
　　公　訴　人　臺灣苗栗地方法院檢察署檢察官
　　被　　　告　甲○○
　　指定辯護人　翟世炎律師
右列被告因違反槍砲彈藥刀械管制條例案件，經檢察官提起公訴（九十一年度偵字第
一六六號）並於言詞辯論終結前追加起訴（九十一年度偵字第三七七四號），本院判
決如左：
    主  文
甲○○連續未經許可，製造其他可發射子彈具有殺傷力之手槍，累犯，處有期徒刑陸
年捌月，併科罰金新臺幣伍萬元，罰金如易服勞役，以新台幣玖佰元即銀元參佰元折
算壹日；又連續未經許可製造子彈，累犯，處有期徒刑拾月，併科罰金新臺幣參萬元
，罰金如易服勞役，以新台幣玖佰元即銀元參佰元折算壹日；應執行有期徒刑柒年肆
月，併科罰金新臺幣捌萬元，罰金如易服勞役，以新臺幣玖佰元即銀元參佰元折算壹
日。
扣案具有殺傷力仿ＣＯＬＴ廠半自動手槍製造之改造手槍壹枝（含彈匣壹個，槍枝管
制編號：0000000000號）；具有殺傷力仿ＢＥＲＥＴＴＡ廠半自動手槍製
造之改造手槍壹枝（含彈匣壹個，槍枝管制編號：0000000000號）；仿Ｗ
ＡＬＴＨＥＲ廠半自動手槍製造之金屬玩具手槍貳枝（含彈匣貳個，槍枝管制編號：
0000000000號、00000000號）；制式半自動手槍子彈捌顆（口徑
9MM，彈底標記為”PMC 9MM LUGER”）及供製造手槍、子彈使用之工具壹批（如附表
）均沒收。
    事  實
一、甲○○因違反槍砲彈藥刀械管制條例案件，經本院先後判處有期徒刑一年、一年
    ，均分別確定，經接續執行後，於民國八十九年三月二十日執行完畢。猶不知悔
    改，於八十九年十月間某日，在苗栗縣苗栗市北苗商業大樓，向一真實姓名年籍
    不詳之成年男子，以新台幣（下同）八千元之價格，購入具殺傷力之制式子彈八
    顆，並自斯時起未經許可而不法持有之。另於九十年間某不詳期間，自新竹湖口
    與嘉義之流動夜市，向真實姓名年籍不詳之成年男子，先後以每支四千至五千元
    不等之價格，購入四支未具殺傷力之玩具手槍及彈殼、底火等零件七十二個後，
    竟基於概括之製造手槍犯意，自九十年四月間某日起，未經許可，在其位於苗栗
    縣造橋鄉長安新村三十一之一號租屋內，以自有如附表之工具，將購得之仿ＣＯ
    ＬＴ廠半自動手槍製造之金屬玩具手槍一支，換裝制式槍管，改造成可發射子彈
    、具殺傷力之槍枝一支（含彈匣一個，槍枝管制編號：0000000000號
    ）；並將仿ＢＥＲＥＴＴＡ廠半自動手槍製造之金屬玩具手槍一支，換裝土造金
    屬槍管，改造成可發射子彈具殺傷力之槍枝一支（含彈匣壹個，槍枝管制編號：
    0000000000號）；另二支仿ＷＡＬＴＨＥＲ廠半自動手槍製造之金屬
    玩具手槍（含彈匣貳個，槍枝管制編號：0000000000號、00000
    000號），則亦經甲○○著手車鑿槍管內之阻鐵，惟因該二支槍枝阻鐵尚未完
    全車除，故尚未製造完成，且依其現狀，經鑑定仍未具殺傷力。甲○○又另基於
    概括之製造子彈犯意，於上開同一期間，同一住所，以同一工具，填裝黑色火藥
    及彈頭、底火之方式，製造具有殺傷力之子彈（直徑為10MM）計三十八顆（其中
    二顆經甲○○自行在某不詳時日於造橋附近山區試射，均可擊發，堪認具殺傷力
    ；另三十六顆經內政部警政署刑事警察局鑑定，認其中二十三顆均可擊發，亦認
    具殺傷力；其餘十三顆因無法擊發，認不具殺傷力）。迨於九十年九月十三日十
    五時二十分許，在苗栗縣造橋鄉長安新村三十一之一號前，因警方持本院核發之
    搜索票執行搜索案外人徐清浪違反毒品危害防制條例案件時，適遇及甲○○，甲○○乃於有偵查犯罪職權之機關未發覺其為犯人前，主動向執行搜索之苗栗縣警
    察局刑警隊組長丙○○、小隊長乙○○等人自首上開犯行，並引導警員至放置槍
    彈處所扣得上開改造完成、具殺傷力之手槍二支、不具殺傷力之手槍二支、制式
    子彈八顆（口徑9MM，彈底標記為”PMC 9MM LUGER”，未經試射）、土造子彈三
    十六顆（口徑為10MM之子彈二十八顆、8MM之子彈八顆，嗣均經試射）及半成品
    之玩具手槍使用之金屬彈殼三十三顆、子彈外型之實心金屬物一顆及供改造槍、
    彈用如附表所示之工具一批等物，並接受裁判。
二、案經苗栗縣警察局報由臺灣苗栗地方法院檢察署呈請台灣高等法院檢察署移轉台
    灣台東地方法院檢察署，嗣由臺灣臺東地方法院檢察署呈請台灣高等法院檢察署
    令轉臺灣苗栗地方法院檢察署檢察官偵查起訴，並於言詞辯論終結前，追加起訴
    。
    理  由
一、右揭事實，業據被告甲○○於偵審中迭自白不諱，復有上開扣案之手槍及子彈可
    證。又扣案槍、彈經臺灣苗栗地方法院檢察署檢察官及本院，於偵查、審理中先
    後二次送請內政部警政署刑事警察局鑑定結果：送鑑槍枝（管制編號：0000
    000000號），實係由仿ＣＯＬＴ廠半自動手槍製造之金屬玩具手槍換裝制
    式槍管改造而成之改造手槍，可擊發適用子彈，具殺傷力；送鑑槍枝（管制編號
    ：0000000000號），係由仿ＢＥＲＥＴＴＡ廠半自動手槍製造之金屬
    玩具手槍換裝土造金屬槍管改造而成，可擊發適用子彈，具殺傷力；仿ＷＡＬＴ
    ＨＥＲ廠半自動手槍製造之金屬玩具手槍二枝（槍枝管制編號：0000000
    000號、00000000號），經鑑定因阻鐵尚未完全車除，故依其現狀，
    認未具殺傷力；另送鑑定之制式子彈八顆，均係口徑9MM之制式半自動手槍子彈
    ，具殺傷力；而其餘送鑑定之(1)子彈三十六顆，其中口徑10MM之子彈二十八顆，
    經試射有二十三顆具殺傷力，其餘五顆，無法擊發，未具殺傷力；另8MM之子彈
    八顆，其中四顆係由玩具槍用金屬彈殼加裝直徑8MM土造金屬彈頭；另四顆係土
    造子彈，經加裝直徑8MM土造金屬彈頭，均經抽樣試射後，認均無法擊發，均不
    具殺傷力；(2)送鑑定半成品三十四顆，其中三十三顆係玩具手槍使用之金屬彈殼
    、另一顆為僅具子彈外型之實心金屬物，均未具殺傷力等情，有內政部警政署刑
    事警察局九十年十月四日刑鑑字第九００四六五號函、九十一年八月六日刑鑑字
    第０九一０二０五四七三號函附之鑑驗通知書等附卷可稽。參以被告警訊中供稱
    ：「我因為在家無聊，才會改造槍枝：：買時是金屬槍管，有阻鐵堵住。我有將
    槍管夾在老虎鉗上固定，再以電鑽鑽通：：我用銅條磨成彈頭，再裝入底火、火
    藥及彈頭：：我有拿到造橋山上試射過二次，槍枝性能良好」等語，因認被告除
    上開制式子彈八顆及扣案之半成品三十四顆（其中三十三顆係玩具手槍使用之金
    屬彈殼、另一顆為僅具子彈外型之實心金屬物）外，其餘扣案之手槍、子彈均經
    被告改造，且分別依其殺傷力之有無，而分別屬於既遂、未遂狀態。又被告既自
    白曾於改造期間自行試射子彈二顆，且均可擊發等情，因認被告除前開制式子彈
    八顆及送鑑定半成品三十四顆，並無積極證據堪認被告有製造之行為外，其餘扣
    案之手槍四支、子彈三十六顆，均經被告未經許可，而有從事改造之行為，且製
    造子彈部分，除扣案之子彈數量外，另尚有製造完成且經試射成功之土造子彈二
    顆無訛，其違反槍砲彈藥刀械管制條例犯行，均堪認定。
二、核被告所為，係犯槍砲彈藥刀械管制條例第十一條第一項之未經許可製造可發射
    子彈，具有殺傷力之手槍罪及同條例第十二條第一項之未經許可製造子彈罪。被
    告於持有制式子彈八顆後，復製造前開手槍四支、土造子彈三十八顆（含未扣案
    ，經被告自行試射成功之二顆），且於製造後復繼續持有之，其先後持有之低度
    行為，均為製造之高度行為所吸收，不另論罪。又被告製造前開手槍、子彈，分
    別有既遂、未遂之情形，其未遂部分之低度行為，為既遂部分之高度行為所吸收
    ，亦不另論罪。又被告多次製造手槍、子彈行為，時間緊接，所犯罪名相同，顯
    係基於概括之犯意為之，為連續犯，應依刑法第五十六條之規定均以一罪論，並
    均加重其刑。被告所犯前開二罪間，犯意各別，罪名互異，應予分論併罰。公訴
    人認被告之持有制式子彈行為，應論以槍砲彈藥刀械管制條例第十二條第四項之
    持有子彈罪，尚有未洽；又被告製造子彈部分，業於本院審理中經檢察官追加起
    訴，經核與刑事訴訟法第二百六十五條第二項規定並無不合，本院自應併予審理
    ，均附此敘明。又被告曾因違反槍砲彈藥刀械管制條例案件，經本院先後判處有
    期徒刑一年、一年，均分別確定，經接續執行後，於民國八十九年三月二十日執
    行完畢，有臺灣高等法院被告全國前案紀錄表及台灣苗栗地方法院檢察署刑案資
    料查註紀錄表在卷可稽，其受有期徒刑執行完畢後，五年以內再犯本件有期徒刑
    以上之罪，為累犯，應依刑法第四十七條規定遞加重其刑。而依本件查獲之事實
    ，確係於警方另案執行搜索時，因被告駕駛ＩＬ─六九六八號自用小客車前來，
    而主動向執行搜索之苗栗縣警察局刑警隊組長丙○○、小隊長乙○○等人自首上
    開犯行，並引導警員於前開自用小客車及被告居所二樓臥室查獲扣得槍、彈等情
    ，亦有搜索票、警訊筆錄等在卷可憑，並經證人丙○○、乙○○於審理中證述屬
    實，是證被告本件符合槍砲彈藥刀械管制條例第十八條第一項前段自首之規定，
    應減輕其刑，並依法先加後減。爰審酌被告前因違反槍砲彈藥刀械管制條例案件
    ，經本院判處有期徒刑一年、一年確定，甫執行完畢，竟再犯製造槍、彈犯行，
    足徵其惡性重大，本應從重量刑，惟念其年輕識淺，雖有改造、持有上述槍彈，
    但並未持以犯罪，其危害法益之程度相較為輕，且本件又係自首犯罪，偵審中均
    坦承犯行，態度良好等一切情狀，分別量處如主文所示之刑，並定其應執行刑，
    以示懲儆。扣案之具有殺傷力仿ＣＯＬＴ廠半自動手槍製造之改造手槍一枝（含
    彈匣一個，槍枝管制編號：0000000000號）；具有殺傷力仿ＢＥＲＥ
    ＴＴＡ廠半自動手槍製造之改造手槍一枝（含彈匣壹個，槍枝管制編號：000
    0000000號）及制式半自動手槍子彈八顆（口徑9MM ，彈底標記為”PMC
    9MM LUGER”） ，均係違禁物，應依刑法第三十八條第一項第一款規定宣告沒收
    之。又扣案仿ＷＡＬＴＨＥＲ廠半自動手槍製造之金屬玩具手槍二枝（含彈匣貳
    個，槍枝管制編號：0000000000號、00000000號）及工具一
    批，均為被告所有，其有關槍枝部分，雖經鑑定未具殺傷力，而非違禁物，然既
    為被告製造未完成之半成品（僅未車通阻鐵），仍具有相當之危險性，堪認為供
    犯罪預備之物；至工具一批，除彫刻刀二支與本件犯罪無關外，餘均為供製造手
    槍、子彈所用之物，均據被告陳明在卷，爰依刑法第三十八條第一項第二款規定
    沒收之。另扣案之(1)子彈三十六顆，均經內政部警政署刑事警察局鑑定試射，其
    中二十三顆雖經鑑定，具有殺傷力，惟僅餘彈殼，已非違禁物（另十三顆未具殺
    力）；(2)半成品三十四顆，其中三十三顆係玩具手槍使用之金屬彈殼、另一顆為
    僅具子彈外型之實心金屬物，均未具殺傷力，爰不另為沒收之諭知；另被告自白
    曾自行試射二顆，該二顆既經試射，且彈殼並未扣案，不能證明仍然存在，為免
    執行困難，亦不宣告沒收，均附此敘明。
三、據上論斷，應依刑事訴訟法第二百九十九條第一項前段，槍砲彈藥刀械管制條例
    第十一條第一項、第十二條第一項、第十八條第一項前段，刑法第十一條前段、
    第五十六條、第四十七條、第五十一條第五款、第七款、第四十二條第二項、第
    三十八條第一項第一款、第二款，罰金罰鍰提高標準條例第二條，現行法規所定
    貨幣單位折算新臺幣條例第二條，判決如主文。
本案經檢察官廖啟村到庭執行職務。
中      華      民      國    九十一    年      十      月      八      日
                                    臺灣苗栗地方法院刑事第一庭
                                                法  官  楊  台  清
右正本證明與原本無異。
如不服本判決，應於判決送達後十日內向本院提出上訴狀( 應附繕本 )，上訴於
臺灣高等法院台中分院。
                                                書記官  李  惠  雯
中華      民      國    九十一    年      十      月      八      日
附表：
一、砂輪機一組。
二、電鑽一組。
三、老虎鉗四只。
四、平口鉗三支。
五、電鋸一組。
六、鋸弓一組。
七、通槍條一組。
八、攻牙三支。
九、銼刀二十三支。
十、扳手九支。
十一、起子十七支。
十二、手動電鑽一支。
十三、鋼刷二支。
十四、焊錫槍一組。
十五、手槍護木四片。
十六、鑽尾三十九支。
附錄本案論罪科刑法條：
槍砲彈藥刀械管制條例第十一條第一項
未經許可，製造、販賣或運輸第四條第一款所稱其他可發射金屬或子彈具有殺傷力之
各式槍砲者，處五年以上有期徒刑，併科新臺幣一千萬元以下罰金。
槍砲彈藥刀械管制條例第十二條第一項
未經許可，持有、寄藏或意圖販賣而陳列子彈者，處五年以下有期徒刑，併科新臺幣
三百萬元以下罰金。
